【裁判字號】    89,台上,2901
【裁判日期】    891228
【裁判案由】    損害賠償
【裁判全文】
最高法院民事裁定                              八十九年度台上字第二九○一號
    上  訴  人  乙○○
    訴訟代理人  林開福律師
    被 上訴 人  戊○○
                辛○○
                己○○
                庚○○
                丁○○
                甲○○
                丙○○
    共      同
    訴訟代理人  嚴
右當事人間請求損害賠償事件，上訴人對於中華民國八十九年七月十一日台灣高等法
院台中分院第二審判決（八十八年度重上字第五四號），提起上訴，本院裁定如左：
    主  文
上訴駁回。
第三審訴訟費用由上訴人負擔。
    理  由
按對於第二審判決上訴，非以其違背法令為理由，不得為之。民事訴訟法第四百六十
七條定有明文。依同法第四百六十八條規定，判決不適用法規或適用不當者，為違背
法令。而判決有同法第四百六十九條所列各款情形之一者，為當然違背法令。是當事
人提起上訴，如依民事訴訟法第四百六十八條規定，以第二審判決有不適用法規或適
用法規不當為理由時，其上訴狀或理由書應有具體之指摘，並揭示該法規之條項或其
內容。若係成文法以外之法則，應揭示該法則之旨趣。倘為司法院解釋、或本院之判
例，則應揭示該判解之字號或其內容。如以民事訴訟法第四百六十九條所列各款情形
為理由時，其上訴狀或理由書，應揭示合於該條款之事實。上訴狀或理由書如未依此
項方法表明，或其所表明者，顯與上開法條規定之情形不相合時，即難認為已對第二
審判決之違背法令有具體之指摘，其上訴自難認為合法。本件上訴人對第二審判決提
起上訴，雖以該判決違背法令為由，惟核其上訴理由狀所載內容，徒就原審取捨證據
、認定事實之職權行使，所論斷：被上訴人以其所買受房屋之基地所有權移轉已屬給
付不能，而依債務不履行之法律關係，訴請上訴人損害賠償，嗣為保全其所主張之債
權得受清償，於民國八十四年五月間，依民事訴訟法第五百二十二條及第五百二十六
條規定，以供擔保代釋明，聲請法院假扣押上訴人所有坐落台中市○區○○段二六三
－一、二六四號土地兩筆，依其情事乃被上訴人為保障其權利之正當行使，尚難認被
上訴人有何怠於善良管理人之注意而有過失，或係故意不法侵害上訴人之權利，上訴
人依侵權行為之法律關係，請求被上訴人賠償新台幣八百二十萬元本息，即屬無據等
情，指摘為不當，並就原審已論斷者，泛言未論斷，而未具體表明究有如何合於不適
用法規、適用法規不當、或民事訴訟法第四百六十九條所列各款之事實，難認對該判
決之如何違背法令已有具體之指摘。依首揭說明，應認其上訴為不合法。
據上論結，本件上訴為不合法。依民事訴訟法第四百八十一條、第四百四十四條第一
項、第九十五條、第七十八條，裁定如主文。
中      華      民      國    八十九    年     十二     月    二十八    日
                              最高法院民事第八庭
                                  審判長法官  蘇  茂  秋
                                        法官  徐  璧  湖
                                        法官  李  慧  兒
                                        法官  楊  鼎  章
                                        法官  劉  福  來
      右正本證明與原本無異
                                              書  記  官
中      華      民      國     九十     年      一      月      十      日


司法院資訊處製作；財團法人民間司法改革基金會備份。
